【裁判字號】    98,易,3797
【裁判日期】    981223
【裁判案由】    竊盜等
【裁判全文】
臺灣臺中地方法院刑事判決              98年度易字第3797號
公  訴  人  臺灣臺中地方法院檢察署檢察官
被      告  丁○○
                    （現羈押在臺灣臺中看守所）
上列被告因竊盜等案件，經檢察官提起公訴（98年度偵字第2564
2號），本院判決如下：
    主  文
丁○○共同犯攜帶兇器竊盜罪，累犯，處有期徒刑捌月，扣案之
Ｔ字型六角扳手壹支沒收；又共同犯妨害公務執行罪，累犯，處
有期徒刑肆月。應執行有期徒刑拾月，扣案之Ｔ字型六角扳手壹
支沒收。
    事  實
一、丁○○前因過失致人於死案件，經臺灣高等法院臺中分院以
    96年度交上易字第859號判處有期徒刑10月確定，嗣減刑為5
    月，甫於民國97年3月5日，易科罰金執行完畢。猶不知悔改
    ，竟與姓名年籍不詳綽號「凱慶」之成年男子共同基於意圖
    為自己不法所有之犯意，於98年10月23日凌晨2點多許，在
    臺中市○○區○○路之何厝公園附近，由「凱慶」持丁○○
    所有金屬材質、質地堅硬客觀上足為兇器使用之T字型六角
    扳手1支，竊取乙○○所有之車牌號碼P2D-303號重型機車之
    車牌，丁○○則在旁把風。旋將該竊得之車牌懸掛在丁○○
    所使用之引擎號碼HG097246號機車上使用。嗣於同年月25日
    17時30分許，在臺中縣潭子鄉○○路之運動公園，適臺中縣
    警察局豐原分局何厝派出所員警丙○○、王建智於執行順風
    專案勤務時，發現上開機車懸掛之車牌已報失竊，丙○○上
    前向丁○○表明係警察，要求將機車熄火受檢，丁○○明知
    丙○○依法執行公務，惟因害怕竊行敗露，竟加油門衝撞丙○○，致丙○○受有右手開放性傷口、右膝挫傷之傷害。旋
    為警制伏逮捕，並扣得其所有之上開T字型六角扳手1支。
二、案經乙○○、丙○○訴由臺中縣警察局豐原分局報告臺灣臺
    中地方法院檢察署檢察官偵查起訴。
    理  由
壹、程序部分：
一、按除簡式審判程序、簡易程序及第376條第1款、第2款所列
    之罪之案件外，第一審應行合議審判，刑事訴訟法第284條
    之1定有明文；次按刑法第135條第1項之妨害公務執行罪、
    第321條之竊盜罪，分別為刑事訴訟法第376條第1款、第2款
    所明定之罪。
二、查本件被告涉刑法第135條第1項之妨害公務執行罪、第321
    條第1項第3款之攜帶兇器竊盜罪，依上開規定，自毋庸行合
    議審判，合先敘明。
貳、實體部分：
一、證據能力部分：
  (一)按被告以外之人於審判外之言詞或書面陳述，除法律有規定
    者外，不得作為證據；被告以外之人於審判中有下列情形之
    一，其於檢察事務官、司法警察官或司法警察調查中所為之
    陳述，經證明具有可信之特別情況，且為證明犯罪事實之存
    否所必要者，得為證據：一、死亡者。二、身心障礙致記憶
    喪失或無法陳述者。三、滯留國外或所在不明而無法傳喚或
    傳喚不到者。四、到庭後無正當理由拒絕陳述者；該言詞或
    書面陳述，雖不符刑事訴訟法第159條之1至第159條之4之規
    定，而經當事人於審判程序同意作為證據，法院審酌該言詞
    陳述或書面陳述作成時之情況，認為適當者，亦得為證據；
    當事人、代理人或辯護人於法院調查證據時，知有第159條
    第1項不得為證據之情形，而未於言詞辯論終結前聲明異議
    者，視為有前項之同意，刑事訴訟法第159條第1項、第159
    條之3、第159條之5分別定有明文。核其立法理由在於傳聞
    證據未經當事人之反對詰問予以核實，乃排斥其證據能力。
    惟當事人如放棄對原供述人之反對詰問權，於審判程序表示
    同意該等傳聞證據可作為證據，此時，法院除認該傳聞證據
    欠缺適當性外，自可承認其證據能力。又當事人、代理人或
    辯護人於調查證據時，知有刑事訴訟法第159條第1項不得為
    證據之情形，卻表示「對於證據調查無異議」、「沒有意見
    」等意思，而未於言詞辯論終結前聲明異議者，應視為已有
    將該等傳聞證據採為證據之同意（參見最高法院94年度臺上
    字第2976號判決意旨）。
  (二)本件檢察官、被告於審判期日，對本案之全部證據之證據能
    力均不爭執，復於審判期日就本院提示之證據於言詞辯論終
    結前，均未就所調查之證據主張有刑事訴訟法第159條不得
    為證據之情形，且均表示無意見，本院審酌該等證據作成時
    ，亦無不適當之處，是參考上開最高法院判決要旨，應視為
    已有將該等傳聞之證據採為證據之同意，本案經調查之證據
    均有證據能力。
二、認定犯罪事實所根據的證據及理由：
  (一)被告丁○○於本院審理中坦白承認確有於上開時、地與綽號
    「凱慶」之人，攜帶伊所有之T字型六角扳手竊取被害人乙○○所有機車之車牌及騎車衝撞員警之事實，核與被害人乙○○、丙○○分別於偵查中陳述情節相符，被告自白與事實
    相符，應堪採信。
  (二)有被告使用之T字型六角扳手1支扣案可佐，並有臺中縣警察
    局豐原分局扣押筆錄、扣押物品目錄表、臺中縣警察局車輛
    尋獲電腦輸入單、車籍查詢-基本資料詳細畫面、行政院衛
    生署豐原醫院診斷證明書、案發現場圖各1份、查獲物品及
    現場照片6幀附卷可稽。
  (三)P2D-303號車牌，經被害人乙○○確認為其所失竊之物並已
    領回，亦有贓物認領保管單1紙存卷可憑。
  (四)本件事證明確，被告犯行洵堪認定。
三、論罪科刑的理由：
  (一)查被告丁○○與綽號「凱慶」之人所攜以行竊之T字型六角
    扳手，為金屬材質，質地堅硬，客觀上足以為殺傷人之生命
    、身體之器械，要係具有危險性之兇器無誤。核被告所為，
    係犯刑法第321條第1項第3款之攜帶兇器竊盜罪及同法第135
    條第1項之妨害公務執行罪。
  (二)被告與綽號「凱慶」之成年男子就上開犯行具有犯意聯絡及
    行為分擔，為共同正犯。
  (三)被告前受如事實欄所載刑之宣告及執行完畢，此有臺灣高等
    法院被告前案紀錄表及臺灣臺中地方法院檢察署刑案資料查
    註紀錄表在卷足憑，其前受有期徒刑執行完畢，於5年內再
    故意犯本件最重本刑為有期徒刑以上之罪，為累犯，應依刑
    法第47條第1項之規定加重其刑。
  (四)被告所犯上開2罪，犯意各別，行為互殊，應分論併罰之。
  (五)爰審酌被告犯罪之動機、目的、手段，任意竊取他人車牌，
    並駕車衝撞執法員警，法治觀念淡薄，被害人所受損害程度
    ，惟犯罪後尚能坦承犯行，犯罪後態度良好，尚知悔改等一
    切情狀，分別量處如主文所示之刑，並定其應執行之刑。
  (六)扣案之T字型六角扳手，係供犯罪所用之物，且為被告所有
    ，業經被告供明在卷可按，爰依刑法第38條第1項第2款併予
    宣告沒收。
四、適用法律依據：
  (一)刑事訴訟法第284條之1、第299條第1項前段。
  (二)刑法第28條、第135條第1項、第321條第1項第3款、第47條
    第1項、第51條第5款、第38條第1項第2款。
  (三)刑法施行法第1條之1。
本案經檢察官甲○○到庭執行職務。
中    華    民    國    98    年    12    月    23    日
                刑事第十七庭  法  官  洪挺梧
以上正本證明與原本無異。
如不服本判決應於收受送達後10日內向本院提出上訴書狀，並應
敘述具體理由；其未敘述上訴理由者，應於上訴期間屆滿後20日
內向本院補提理由書（均須按他造當事人之人數附繕本）「切勿
逕送上級法院」。
                              書記官  劉雅玲
中    華    民    國    98    年    12    月    23    日
附錄本判決論罪科刑法條：
中華民國刑法第135條
（妨害公務執行及職務強制罪）
對於公務員依法執行職務時，施強暴脅迫者，處3年以下有期徒
刑、拘役或3百元以下罰金。
意圖使公務員執行一定之職務或妨害其依法執行一定之職務或使
公務員辭職，而施強暴脅迫者，亦同。
犯前二項之罪，因而致公務員於死者，處無期徒刑或7年以上有
期徒刑；致重傷者，處3年以上、10年以下有期徒刑。
中華民國刑法第321條
（加重竊盜罪）
犯竊盜罪而有左列情形之一者，處6月以上、5年以下有期徒刑：
一  於夜間侵入住宅或有人居住之建築物、船艦或隱匿其內而犯
之者。
二  毀越門扇、牆垣或其他安全設備而犯之者。
三  攜帶兇器而犯之者。
四  結夥三人以上而犯之者。
五  乘火災、水災或其他災害之際而犯之者。
六  在車站或埠頭而犯之者。
前項之未遂犯罰之。


司法院資訊處製作；財團法人民間司法改革基金會備份。
